【裁判字號】    96,簡上,1064
【裁判日期】    970304
【裁判案由】    傷害
【裁判全文】
臺灣高雄地方法院刑事裁定            96年度簡上字第1064號
上  訴  人
即  被  告  甲○○
上列上訴人因傷害案件，不服本院96年度簡上字第1064號判決，
提起上訴，本院裁定如下：
    主  文
上訴駁回。
    事實及理由
一、上訴意旨如附件上訴狀所載。
二、按刑事訴訟法第455 條之1 第3 項規定，關於簡易判決之上
    訴，僅規定準用第3 編第1 章及第2 章第二審上訴之規定，
    未有準用第三審之相關規定，解釋上以第二審之地方法院合
    議庭為終審法院。又同法第375 條第1 項規定，不服「高等
    法院」之第二審或第一審判決而上訴者，應向最高法院為之
    ，是得上訴第三審之案件，限經高等法院判決，而簡易判決
    處刑之第二審法院係「地方法院合議庭」，非「高等法院」
    之判決，無法上訴最高法院。再原審法院認為上訴不合法律
    上之程式或法律上不應准許或其上訴權已經喪失者，應以裁
    定駁回之，但其不合法律上之程式可補正者，應定期間先命
    補正，刑事訴訟法第362 條亦有明文規定。次按「刑法第六
    十一條所列各罪之案件，經第二審判決者，不得上訴於第三
    審法院，刑事訴訟法第三百七十六條定有明文。雖原判決正
    本誤載得上訴字樣，要不能影響法律之明文規定」，有最高
    法院80年度台上字第4287號判決意旨可資參照。
三、經查：本件被告甲○○因傷害案件，經臺灣高雄地方法院檢
    察署檢察官偵查後聲請簡易判決處刑（96年度偵字第19703
    號），本院於96年10月24日以96年度簡字第5252號刑事簡易
    判決判處有期徒刑2 月，如易科罰金，以新台幣1,000 元折
    算1 日，被告對該判決不服提起上訴，再經本院管轄第二審
    之合議庭於97年1 月31日以96年度簡上字第1064號刑事判決
    撤銷原判決，改判處被告拘役20日，如易科罰金，以新台幣
    1,000 元折算1 日。是本案並非經高等法院判決之案件，依
    前揭說明，於本院管轄第二審之合議庭判決後即告確定，不
    得再上訴。雖本院第二審判決末端誤載「如不服本判決，應
    於判決送達後10日內，向本院提出上訴狀」，然此不能影響
    法律之明文規定，不能使該判決因而得提起上訴，是被告對
    不得上訴之判決提起上訴，於法自有未合，且無從補正，應
    予駁回。
據上論斷，應依刑事訴訟法第455條之1第3項、第362條前段，裁
定如主文。
中    華    民    國    97    年    3     月    4     日
                鳳山刑事第一庭審判長法  官     黃三友
                                    法  官     林芳華
                                    法  官     陳盈吉
以上正本證明與原本無異。
如不服本裁定，應於送達後5日內，向本院提出抗告狀。
                                    書記官     陳展榮
中    華    民    國    97    年    3     月    4     日


司法院資訊處製作；財團法人民間司法改革基金會備份。
